最  高  行  政  法  院  裁  定
                                     100年度裁字第1822號
抗  告  人  佳勝營造股份有限公司
代  表  人  陳寶全
上列抗告人因與相對人財政部高雄市國稅局間營業稅事件，對於
中華民國100年5月9日高雄高等行政法院100年度訴字第186號裁
定，提起抗告，本院裁定如下︰
    主  文
抗告駁回。
抗告訴訟費用由抗告人負擔。
    理  由
一、按抗告法院認抗告為不合法或無理由者，應為駁回抗告之裁
    定。
二、本件原裁定以：按「訴願之提起，應自行政處分達到或公告
    期滿之次日起30日內為之。」訴願法第14條第1項定有明文
    。本件抗告人因補徵營業稅及罰鍰事件，相對人民國99年10
    月25日南區國稅法1字第0990077286號復查決定，於99年11
    月1日送達抗告人，有該送達證書附原處分卷可稽。抗告人
    於訴願時設址於原高雄縣鳳山市，依訴願法第16條第1項規
    定，應扣除在途期間6日，核計抗告人提起訴願之期間，自
    99年11月2日起算，至99年12月7日（星期二）屆滿，惟抗告
    人遲至99年12月21日始經由相對人向財政部提起訴願，有訴
    願書上蓋有相對人99年12月21日總收文之日戳可按，本件訴
    願之提起，已逾前揭法定不變期間，訴願機關以其提起訴願
    逾期為由，決定訴願不受理，核無不合。抗告人既因逾期提
    起訴願，經訴願決定不受理，即未經合法訴願前置程序，其
    復提起本件撤銷訴訟，應屬不備起訴要件，自為法所不許，
    應予駁回。另依程序不合，實體不究之原則，其實體上之主
    張，自無庸再予審論。
三、抗告意旨略謂：抗告人自99年5月間起，善意的與相對人一
    再協商、申請復查、提起訴願，並向原審提起行政訴訟，其
    間適逢高雄縣市政府合併，在其職責業務交接上有一段時間
    ，令百姓十分因擾，不知案件歸到何單位，造成抗告人訴願
    逾期，抗告人如無合理解決本案，即不須抗告，本件訴願逾
    期非抗告人之疏失及責任等語。本院查：高雄縣市係於99年
    12月25日起合併改制為高雄市，本件抗告人提起訴願之法定
    期間為99年11月2日起，至99年12月7日止，為原審確定之事
    實，且復查決定書已為教示如對復查決定不服，得於收受復
    查決定書之次日起30日經由原國稅局向財政部提起訴願，尚
    與高雄縣市政府合併無涉。經核原裁定並無不合，其抗告難
    認有理由，應予駁回。
四、據上論結，本件抗告為無理由。依行政訴訟法第104條、民
    事訴訟法第95條、第78條，裁定如主文。
中    華    民    國    100   年    7     月    28    日
                    最高行政法院第一庭
                        審判長法官  鍾  耀  光
                              法官  黃  淑  玲
                              法官  鄭  小  康
                              法官  林  樹  埔
                              法官  陳  秀  

以  上  正  本  證  明  與  原  本  無  異
中    華    民    國    100   年    7     月    28    日
                              書記官  王  史  民